【裁判字號】    95,交抗,939
【裁判日期】    951130
【裁判案由】    違反道路交通管理處罰條例
【裁判全文】
臺灣高等法院交通事件裁定             95年度交抗字第939號
抗  告  人
即受處分人  甲○○
上列抗告人因違反道路交通管理處罰條例案件，不服臺灣臺北地
方法院95年度交聲字第963號，中華民國95年10月31日所為裁定
，提起抗告，本院裁定如下：
    主  文
抗告駁回。
    理  由
一、按汽車駕駛人在禁止臨時停車處所停車者，處新臺幣（下同
    ）600元以上1200元以下罰鍰，道路交通管理處罰條例第56
    條第1項第1款定有明文。又禁止臨時停車處所不得停車，道
    路交通安全規則第112條第1項第1款亦有明定。另禁止臨時
    停車線為紅色實線，用以指示禁止臨時停車路段，道路交通
    標誌標線號誌設置規則第149條第5款、第169條第1項、第2
    項定有明文。
二、抗告人即受處分人甲○○於民國95年8月25日16時39分許，
    將其所有之車牌號碼DNM-576號輕型機車停放在臺北市○○
    路畫有紅線路段之處所，為臺北市政府警察局交通警察大隊
    以受處分人「在禁止臨時停車處所停車」之行為，當場照相
    逕行製單舉發。嗣將舉發通知單送達於受處分人後，受處分
    人於舉發通知單上所載應到案日期前向原處分機關提出申訴
    ，經原處分機關函請原舉發機關調查結果，認受處分人確有
    前開違規行為，而依道路交通管理處罰條例第56條第1項第1
    款規定，於95年10月4日以北市裁二字第裁22-AM0000000號
    裁決書裁處受處分人罰鍰600元整。
三、抗告意旨略以：道路交通標誌標線號誌設置規則第169條規
    定：禁止臨時停車線，用以指示禁止臨時停車路段，以劃設
    於道路緣石正面或頂面為原則，無緣石之道路得標繪於路面
    上，距路面邊緣以30公分為度。受處分人所停放機車位置上
    的紅線標線，經實測距離路面邊緣超過100公分，而同一巷
    口的另一側紅線卻是劃在道路邊緣，同一巷子卻以不同方式
    劃設紅線，已有可議。又受處分人停車處所牆角之紅線有被
    塗銷之痕跡，亦未依上開規則劃設，故受處分人認定該紅線
    為私人劃設之紅線，且95年7月1日所施行之道路交通管理處
    罰條例，應有輕微違規不罰、採勸導之原則之適用，而受處
    分人停放機車並未影響交通、行車安全，自可停放機車云云
    。
四、經查：
（一）受處分人甲○○並不否認於95年8月25日16時39分許，將
      其所有之車牌號碼DNM-576號輕型機車停放在臺北市○○
      路畫有紅線路段處所之事實，且有臺北市政府警察局交通
      警察大隊警員所拍攝之採證照片（見原審卷第6頁）、臺
      北市政府警察局北市警交大字第AM0000000號舉發違反道
      路交通管理事件通知單（見原審卷第10頁）在卷可稽。
（二）受處分人雖辯稱：該停車處所牆角紅線有被塗銷之痕跡，
      且該路面上之紅線劃設方法不符道路交通標誌標線號誌設
      置規則第169條之規定，且同一巷子卻以不同方式劃設紅
      線，故其認定該紅線為私人劃設之紅線，自可停放機車云
      云。惟本件受處分人經員警舉發違規停車之路段紅線，經
      查確為臺北市交通管制工程處所劃設，有臺北市政府警察
      局中山分局95年9月21日北市警中分交字第09535106900號
      書函在卷可憑（見原審卷第7頁）。又該紅色禁止臨時停
      車線，雖有些許污損不清之處，然該標線係劃設於路面，
      並無任何遮蔽物，平日之日曬雨淋，加上行人行走、車輛
      經過，本足以讓該禁止臨時停車線受到磨損，而不如初設
      時清晰，惟該處所劃設之紅線，並未達到無法辨識之程度
      ，即仍得認定係本於上開規定所設置之禁止臨時停車線，
      而足以達到告知駕駛者禁止於該處臨時停車之目的。再者
      ，現行法律體系之下，本無賦與私人於公用道路旁私自劃
      設標線佔用公用道路之權限，此為一般具有通常智識之國
      民所能體認之概念，而國民負有守法義務亦為合理之期待
      ，受處分人未能舉出任何證據證明該處紅線為私人違法劃
      設之可能性，即以誤認該紅線係為私人劃設云云置辯，實
      屬卸責之詞，自不妨礙其違規停車所應受之處罰。
（三）至受處分人辯稱：95年7月1日所施行之道路交通管理處罰
      條例，應有輕微違規不罰、採勸導之原則之適用，而受處
      分人停放機車並未影響交通、行車安全，自可停放機車云
      云。然禁止臨時停車處所不得停車，道路交通安全規則第
      112條第1項第1款定有明文。又禁止臨時停車線為紅色實
      線，用以指示禁止臨時停車路段，道路交通標誌標線號誌
      設置規則第149條第5款、第169條第1項、第2項亦規定甚
      明，凡汽機車駕駛人均有遵守此交通標線規範之義務。本
      件受處分人確有「在禁止臨時停車處所停車」之行為，故
      臺北市政府警察局交通警察大隊以受處分人上開違規停車
      之行為，當場照相逕行製單舉發受處分人並無違誤，受處
      分人顯不得以主觀認其行為應屬輕微違規不罰、應採勸導
      方式，或自行認定有無妨礙通行而決定是否遵守，是受處
      分人指摘原處分不當云云，顯無理由。
五、原審因而認原處分機關據以裁處受處分人罰鍰600元，並無
    不當，而駁回受處分人異議之聲明，經核並無不合。是本件
    抗告為無理由，應予駁回。
據上論結，應依道路交通管理處罰條例第89條、道路交通案件處
理辦法第26條、刑事訴訟法第412條，裁定如主文。
中    華    民    國    95    年    11    月    30    日
                  刑事第二庭審判長法  官  呂丹玉
                                  法  官  林銓正
                                  法  官  王詠寰
以上正本證明與原本無異。
不得再抗告。
                                  書記官  駱麗君
中    華    民    國    95    年    11    月    30    日


司法院資訊處製作；財團法人民間司法改革基金會備份。
